臺灣士林地方法院刑事判決
                                    110年度交易字第127號
公  訴  人  臺灣士林地方檢察署檢察官
被      告  侯豫傑


上列被告因過失傷害案件，經檢察官提起公訴（110 年度偵字第
7595號），本院判決如下：
    主    文
侯豫傑犯過失傷害罪，處有期徒刑肆月，如易科罰金，以新臺幣
壹仟元折算壹日。
    事    實
一、侯豫傑於民國109 年10月24日凌晨0 時10分許，騎乘車牌號
    碼000-0000號普通重型機車，沿新北市八里區中華路1 段往
    龍米路3 段方向行駛，行至中華路1 段128 號前，本應注意
    機車行駛時應注意車前狀況，保持行車隨時可煞停之安全距
    離，並隨時採取必要之安全措施，以避免發生事故，而依當
    時情形，並無不能注意之情形，竟疏未注意賴慧青之車牌號
    碼000-0000號自用小客車停放在路邊，貿然直行因而碰撞賴
    慧青上開自用小客車後，彈出後再撞擊沿同路段同向騎乘至
    該處鄭琇芷所騎乘之車牌號碼000-000 號普通重型機車，致
    鄭琇芷因而人車倒地，並受有右側腓骨外踝移位閉鎖性骨折
    、右側第三腳掌骨非移位性骨折等傷害。
二、案經鄭琇芷訴由新北市政府警察局蘆洲分局報請臺灣士林地
    方檢察署檢察官偵查起訴。
    理    由
一、按被告以外之人於審判外之言詞或書面陳述，除法律有規定
    者外，不得作為證據；又被告以外之人於審判外之陳述，雖
    不符合刑事訴訟法第159 條之1 至第159 條之4 之規定，而
    經當事人於審判程序同意作為證據，法院審酌該言詞陳述或
    書面陳述作成時之情況，認為適當者，亦得為證據，而當事
    人、代理人或辯護人於法院調查證據時，知有上開不得為證
    據之情形，而未於言詞辯論終結前聲明異議者，視為有前項
    之同意，刑事訴訟法第159 條第1 項及第159 條之5 分別定
    有明文。本判決後述所引之各項證據，其屬傳聞證據之部分
    ，檢察官、被告侯豫傑於本院審理程序時均表示無意見（本
    院交易卷第29頁），且渠等於言詞辯論終結前，對於該等證
    據之證據能力均未再爭執，本院審酌該等證據資料製作時之
    情況，尚無違法不當或證明力明顯過低之瑕疵，與本案待證
    事實復俱有關聯性，認以之作為本案證據應屬適當，揆諸前
    開規定，該等證據具有證據能力。至其餘本案認定犯罪事實
    之非供述證據，均與本案事實具有關聯性，並無事證足認有
    違背法定程序或經偽造、變造等情事，且經本院依法踐行調
    查程序，檢察官、被告對於上開證據之證據能力均未爭執，
    依刑事訴訟法第158 條之4 之反面解釋，亦均有證據能力。
二、訊據被告上情，對於事實欄所載時間、地點，其所騎乘車牌
    號碼000-0000號普通重型機車，不慎撞擊停放在路邊、賴慧
    青所有之車牌號碼000-0000號自用小客車，而告訴人鄭琇芷
    則騎乘之車牌號碼000-000 號普通重型機車在其左後方，告
    訴人人車倒地，並受有右側腓骨外踝移位閉鎖性骨折、右側
    第三腳掌骨非移位性骨折等傷害予以肯認，惟矢口否認有何
    過失傷害之犯行辯稱：這次車禍原由是我騎機車撞到停在路
    邊的自用小客車，造成我也摔車受傷，但是告訴人騎在我機
    車後方，是告訴人沒有保持安全距離，且我的機車沒有撞到
    告訴人機車，是告訴人自摔後受傷，不可以將責任歸咎於我
    等語。經查：
  ㈠被告於109 年10月24日凌晨0 時10分許，騎乘車牌號碼000-0
    000號普通重型機車，沿新北市八里區中華路1 段往龍米路3
     段方向行駛，行至中華路1 段128 號前，不慎撞擊賴慧青
    停在路邊之車牌號碼000-0000號自用小客車，而在其左後方
    告訴人所騎乘之車牌號碼000-000 號普通重型機車亦倒地，
    告訴人因此受有右側腓骨外踝移位閉鎖性骨折、右側第三腳
    掌骨非移位性骨折等傷害一節，業據證人即告訴人、證人賴
    慧青於警詢及偵查中之證述內容甚詳，並有新北市政府警察
    局道路交通事故初步分析研判表、新北市政府警察局蘆洲交
    通分隊道路交通事故現場圖、道路交通事故調查報告表（一
    ）（二）各1 紙、現場及車損照片共20張、淡水馬偕紀念醫
    院乙種診斷證明書在卷可佐，上開客觀事實亦為被告所不爭
    執，自堪以認定。
  ㈡告訴人騎乘之機車係遭被告機車撞擊而倒地之過程，業據證
    人即告訴人於警詢、偵查時證稱：我當時機車在中華路往臺
    北方向，當綠燈起步我前方有1台機車，車速都不快，我騎
    在外側車道，剛起步沒有多久，就聽到碰撞聲，就遭被告機
    車撞倒等詞（偵卷第15、93頁）。
  ㈢又經本院勘驗現場錄影監視器，勘驗內容如下：
　  監視器影像為新北市八里區中華路1段、大崁2街之路口畫面
    ，畫面上均標有日期及時間，以下均以畫面顯示之時間為準
    。
  ⑴0時10分3至4秒時，有3輛機車出現在畫面右下方，均沿中華 
    路1段往龍米路3段行駛，被告之機車行駛在最前面，告訴人
    之機車行駛在最後面，被告之機車剛過路口之人行穿越道，
    接著沿著中華路1段之路面邊線右側繼續往前行駛，告訴人
    之機車行駛在被告機車與另1輛機車之左後方，位置在人行
    穿越道上，在邊線左側（本院交易卷第37頁照片）。
　⑵同時分6秒至同時分11秒時，被告之機車仍沿著路面邊線右側
    行駛，距離路邊停放之汽車（即賴慧青所有之自用小客車）
    非常接近，告訴人之機車也是往前行駛，此時的位置正好在
    被告機車的左側，兩車將近平行（本院交易卷第39頁）。
　⑶同時分13秒時，被告之機車撞擊停放在路面邊線右側之自用
    小客車車尾左側，此時告訴人之機車位置剛好在被告之機車
    左側。 
　⑷同時分14秒至同時分15秒時，被告之機車撞擊自小客車左側
    車尾後，隨即往左側失控，再碰撞其左側行駛中之告訴人機
    車車體右側，接著2車均傾倒在路面（本院交易卷第41頁）
    等情，有卷存本院勘驗筆錄可證。  
  ⑸證人即告訴人上開證述內容與勘驗內容大致相符，足認證人
    即告訴人前揭證述內容為真，堪以信採。被告辯稱其機車未
    撞到告訴人之機車云云，自不足信採。
  ㈣按汽車行駛時，駕駛人應注意車前狀況及兩車並行之間隔，
    並隨時採取必要之安全措施，道路交通安全規則第94條第3 
    項定有明文。查本件事發當時為夜間有照明，天候陰，路面
    柏油乾燥無缺陷，亦無障礙物，視距良好等情，有道路交通
    事故調查報告表（一）、現場照片（偵卷第47頁）附卷可稽
　　，被告實無不能注意之情事，竟未注意車前狀況，不慎撞擊
    停放路邊、賴慧青所有之自用小客車後，彈出後再撞擊沿同
    路段同向騎乘至該處告訴人所騎乘之機車，致告訴人人車倒
    地；佐以本案交通事故前經臺灣士林地方檢察署囑託新北市
    政府交通事件裁決處車輛行車事故鑑定會鑑定，結果認：「
    一、被告駕駛普通重型機車，行駛於路面邊線右側未注意車
    前狀況，為肇事原因。二、賴慧青駕駛自用小客車，無肇事
    因素。三、告訴人駕駛普通重型機車，無肇事因素。」等詞
    ，有卷存該處110年4月13日新北裁鑑字第1105135466號函檢
    附新北車鑑字第0000000號鑑定意見書可證，堪認被告確有
    過失甚明。
　㈤觀諸上開現場監視器錄影畫面可知，告訴人之機車一開始是
    在被告機車的左後方，被告機車行駛在路邊邊線右側，告訴
    人機車則在路邊邊線左側，是被告與告訴人之機車顯然非在
    同一線道上，又被告機車係因為撞擊路邊停放之自小客車而
    往左邊彈出，此情狀顯非告訴人或一般人騎乘機車時所能預
    見，是被告辯稱係告訴人未保持安全距離云云，亦非可採。
　㈥另告訴人因被告上開過失行為，受有前揭傷勢，是被告之過
    失駕駛行為，與告訴人受有傷害之結果間，具有相當因果關
    係。綜上所述，本案事證明確，被告過失傷害犯行，洵堪認
    定。
三、論罪科刑：
  ㈠核被告所為，係犯刑法第284條前段之過失傷害罪。
  ㈡被告於肇事後，於有偵查犯罪權限之公務員知悉肇事者姓名
    前，處理人員前往傷者就醫之醫院處理時，肇事人在場，並
    當場承認為肇事人，此有道路交通事故肇事人自首情形紀錄
    表在卷可參（偵卷第67頁），且被告嗣後進而接受裁判，堪
    認被告對於未發覺之罪自首而受裁判，故依刑法第62條前段
    之規定，減輕其刑。
  ㈢爰審酌被告騎乘機車上路，本應小心謹慎以維自身及其他用
    路人之安全，竟疏未注意車前狀況，致其不慎撞擊停在路邊
    之自用小客車，並因此波及告訴人之機車，致生本案車禍事
    故，使告訴人受有前述之傷害，所為實屬不該；兼衡其過失
    程度、告訴人所受傷勢非輕，被告在此之前並無犯罪紀錄（
    見臺灣高等法院被告前案紀錄表），素行尚稱良好，於本院
    審理時自陳五專畢業之智識程度、目前工作為業務、月薪約
    新臺幣2 萬至5 萬、未婚、與爺爺、奶奶、父母親、兄弟同
    住之家庭經濟狀況，迄今仍未能坦然面對之犯後態度，暨未
    與告訴人達成和解或取得告訴人諒解等等一切情狀，量處如
    主文所示之刑，並諭知易科罰金之折算標準，以示懲儆。
據上論斷，應依刑事訴訟法第299 條第1 項前段，刑法第284 條
前段、第62條前段、第41條第1 項前段，刑法施行法第1條之1 
第1 項，判決如主文。
本案經檢察官白忠志提起公訴，檢察官林嘉宏到庭執行職務。
中　　華　　民　　國　110 　　年　　11　　月　　3 　　日
                  刑事第三庭  法  官  林正忠
以上正本證明與原本無異。
如不服本判決應於收受判決後20日內向本院提出上訴書狀，並應
敘述具體理由。其未敘述上訴理由者，應於上訴期間屆滿後20日
內向本院補提理由書（均須按他造當事人之人數附繕本）「切勿
逕送上級法院」。因疫情而遲誤不變期間，得向法院聲請回復原
狀。
                              書記官  張佩旻
中　　華　　民　　國　110 　　年　　11　　月　　8 　　日
附錄本案論罪科刑法條全文
刑法第284條
因過失傷害人者，處1年以下有期徒刑、拘役或10萬元以下罰金
；致重傷者，處3年以下有期徒刑、拘役或30萬元以下罰金。